pt-PT: Materiais de escritório > Tapetes para escritório e cadeiras: Tapetes antifadiga; Tapetes para cadeiras; Tapetes para escritório
en: Office Supplies > Office & Chair Mats: Anti-Fatigue Mats; Chair Mats; Office Mats
ru: Товары для офиса и канцтовары > Офисные коврики: Коврики для работы стоя; Коврики под кресла; Коврики для офисов
ko: 사무용품 > 사무실/의자 매트: 피로 방지 매트; 의자 매트; 사무실 매트
sv: Kontorsmaterial > Kontorsmattor och golvskydd: Arbetsplatsmattor; Golvskydd; Kontorsmattor
hu: Irodai kellékek > Irodai és székszőnyegek: Fáradtsággátló szőnyegek; Székszőnyegek; Irodai szőnyegek
sk-SK: Kancelárske potreby > Podložky na kancelárske stoličky: Protiúnavové podložky; Podložky na stoličky; Kancelárske podložky
fr: Fournitures de bureau > Tapis de bureau et de chaise: Tapis antifatigue; Tapis de chaise; Tapis de bureau
bg-BG: Офис консумативи > Постелки за офиса и столове: Постелки против умора; Постелки за столове; Постелки за офиса
de: Bürobedarf > Büromatten & Stuhlunterlagen: Arbeitsplatzmatten; Stuhlunterlagen; Büromatten
zh-TW: 辦公室用品 > 辦公室/椅用地墊: 抗疲勞地墊; 椅用地墊; 辦公室地墊
it: Forniture per ufficio > Tappetini per uffici e sedie: Tappetini antifatica; Tappetini per sedie; Tappetini per uffici
ja: オフィス用品 > オフィスマット・チェアマット: 疲労軽減マット; チェアマット; オフィスマット
pt-BR: Materiais de escritório > Tapetes de escritório e cadeira: Tapetes antifadiga; Tapetes para cadeira; Tapetes de escritório
nb: Kontormateriell > Kontor- og stolmatter: Anti-utmattelsesmatter; Stolmatter; Kontormatter
el: Προμήθειες γραφείου > Χαλάκια γραφείου & καρέκλας: Αντιολισθητικά χαλάκια; Χαλάκια καρέκλας; Χαλάκια γραφείου
cs: Kancelářské potřeby > Podložky do kanceláře a pod židli: Podložky proti únavě; Podložky pod židli; Podložky do kanceláře
es: Material de oficina > Alfombrillas para sillas y oficinas: Alfombras antifatiga; Alfombrillas para sillas; Alfombrillas para oficinas
fi: Toimistotarvikkeet > Toimisto- ja tuolimatot: Seisontamatot; Tuolimatot; Toimistomatot
nl: Kantoorartikelen > Kantoor- en stoelmatten: Antivermoeidheidsmatten; Stoelmatten; Kantoormatten
da: Kontorforsyning > Kontormåtter og stoleunderlag: Hvilemåtter; Stoleunderlag; Kontormåtter
zh-CN: 办公用品 > 办公室/椅子地垫: 抗疲劳垫; 椅子地垫; 办公室门口地垫
th: อุปกรณ์สำนักงาน > ที่รองเก้าอี้สำนักงาน: พรมกันเมื่อย; ที่รองเก้าอี้; พรมสำนักงาน
ro-RO: Consumabile de birou > Covorașe pentru birou și pentru scaune: Covorașe anti-uzură; Covorașe pentru scaune; Covorașe pentru birou
vi: Văn phòng phẩm > Thảm ghế và thảm văn phòng: Chiếu nghỉ; Thảm ghế; Thảm văn phòng
sl-SI: Pisarniški material > Podloge za pisarniške mize in stole: Podloge za dolgotrajno stanje na nogah; Podloge za stole; Podloge za pisarniške mize
hr-HR: Uredski materijal > Prostirke za ured i stolice: Prostirke za sprječavanje umora; Podloge za stolicu; Uredske prostirke
lt-LT: Biuro reikmenys > Biuro ir kėdžių kilimėliai: Kilimėliai nuo nuovargio; Kilimėliai kėdėms; Biuro kilimėliai
tr: Büro Malzemeleri > Ofis ve Sandalye Minderleri: Yorgunluk Giderici Minderler; Sandalye Minderleri; Ofis Minderleri
pl: Artykuły biurowe > Maty biurowe: Maty antypoślizgowe; Maty ochronne pod krzesła obrotowe; Maty wejściowe